【裁判字號】    92,易,312
【裁判日期】    920303
【裁判案由】    竊盜
【裁判全文】
臺灣板橋地方法院刑事判決                          九十二年度易字第三一二號
    公  訴  人  臺灣板橋地方法院檢察署檢察官
    被      告  甲○○
右列被告因贓物案件，經檢察官提起公訴（九十一年度偵字第一六二五七號），本院
判決如左：
    主  文
甲○○收受贓物，處拘役伍拾日，如易科罰金，以佰元折算壹日。
    事  實
一、甲○○曾因收受贓物案件，於民國（下同）八十九年間經本院判處拘役三十日，
    如易科罰金以三百元折算一日確定，並於八十九年十二月二十八日執行完畢（不
    構成累犯）。其又明知不詳原因置於臺北縣鶯歌鎮○○○路二一一巷十五號四樓
    住處，未掛車牌之藍色重型機車一部，係來歷不明之贓車（該機車為乙○○所有
    ，車牌號碼為ＧＣＯ─六二一號，現值約新臺幣一萬元，係於八十八年三月十日
    晚上十一時許，在臺北縣新莊市○○路與化成路口失竊），猶基於收受贓物之犯
    意，於九十一年八月二十三日晚上十時許，在臺北縣鶯歌鎮○○○路二一一巷十
    五號四樓收受騎乘前開贓車前往臺北縣鶯歌火車站，嗣同日晚上十一時許，於臺
    北縣鶯歌鎮○○路後火車站出口處，為警攔檢查獲。
二、案經臺北縣政府警察局三峽分局移送臺灣板橋地方法院檢察署檢察官偵查起訴。
    理  由
一、訊據被告甲○○固坦承有於右揭時、地，騎乘上開未掛車牌之藍色重型機車一部
    為警查獲之事實，但矢口否認涉有何收受贓物犯行，辯稱：該機車是伊弟弟張英
    誠所購買，機車一直放在家中，伊不知道是贓車云云。惟查：
（一）上開機車車牌號碼為ＧＣＯ─六二一號，為乙○○所有，現值約為新臺幣一萬
      元，係於八十八年三月十日晚上十一時許，在臺北縣新莊市○○路與化成路口
      被竊之事實，業據被害人乙○○於警訊中指證明確，並有贓物認領保管收據及
      車輛車牌失竊作業查詢認可資料各一件在卷可資佐證，是被告收受之前開機車
      ，客觀上屬贓物無疑。
（二）被告雖辯稱上開機車係其弟張英誠所購買，一直放在家中，伊不知是贓車云云
      ，惟查證人張英誠（現在臺灣宜蘭監獄執行中）於偵查中證稱：「我是有一部
      此型機車沒錯，但號碼不符，（我的車）尾號是四○九，是我在八十四年住永
      和市時，分期付款買的。入獄後車就放在家中。我是八十九年入獄。我沒有偷
      過ＧＣＯ─六二一號機車。可能我有過一部同型車，我哥哥才這樣說」等語，
      是張英誠所購買之機車，並非被告所騎乘之機車之事實，應堪認定。又被告騎
      乘之上開機車，未掛車牌，亦無行車執照，而按汽機車應懸掛車牌，並應有行
      車執照或相關證件，以證明來源清楚，且應由駕駛人隨車攜帶行車執照，以備
      查驗，此為週知之常識，被告在機車未掛車牌亦無行照之情形下，仍遽予收受
      騎用，已難排除具有收受贓物之不確定故意之可能。參以其前亦因騎乘贓物機
      車，為本院判處拘役三十日，如易科罰金以三百元折算一日確定之事實，復有
      本院八十九年度易字第三二○○號判決書一件在卷足參，已見其對收受機車騎
      用時應查明是否為贓物，知之甚詳，其卻仍騎乘上開未掛車牌且無行車執照之
      機車，足認其非無贓物之認識，其猶收受騎乘之，自難謂無收受贓物之意欲。
      綜上俱徵被告於騎乘上開機車時，主觀上亦具收受贓物之知與欲即收受贓物之
      犯意無疑，是其以不知贓為辯，要屬避就卸責之詞，不足採信。本案事證明確
      ，被告犯行，堪予認定。
二、核被告甲○○所為，係犯刑法第三百四十九條第一項之收受贓物罪。爰審酌被告
    之素行、犯罪之目的、手段、犯罪侵害被害人之財產權益，亦使被竊取之物難於
    追及或回復，助長竊風，及犯罪後之態度等一切情狀，量處如主文所示之刑，並
    諭知易科罰金之折算標準，資為懲儆。
三、被告為警查獲時，尚有鑰匙一把扣案，惟未據被害人領回，顯非贓物之一部，又
    該鑰匙依被告於本院審理中供稱，本即放於家中，是無證據證明為被告所有，且
    非違禁物，是不併為沒收之宣告，附此敘明。
據上論結，應依刑事訴訟法第二百九十九條第一項前段，刑法第三百四十九條第一項
、第四十一條第一項前段，罰金罰鍰提高標準條例第一條前段、第二條，判決如主文
。
本案經檢察官謝宗甫到庭執行職務。
中    華    民    國      九十二      年       三      月      三       日
                                      臺灣板橋地方法院刑事第四庭
                                          法  官    白  光  華
右正本證明與原本無異。
如不服本判決，應於判決送達後十日內，向本院提出上訴狀。
                                          書記官    劉  怡  君
中    華    民    國      九十二      年       三      月       四      日


司法院資訊處製作；財團法人民間司法改革基金會備份。
